---
title: "DecisionTree"
author: "Mike"
date: "2020/4/6"
output: html_document
---

```{r setup, include=FALSE}
knitr::opts_chunk$set(echo = TRUE)
```

## Reference

1. [**(推薦)**决策树（decision tree）(一)——构造决策树方法](https://blog.csdn.net/u012328159/article/details/70184415)

2. [**(推薦)**决策树（decision tree）(二)——剪枝](https://blog.csdn.net/u012328159/article/details/79285214)

3. [**(推薦)**决策树（decision tree）(三)——连续值处理](https://blog.csdn.net/u012328159/article/details/79396893)

4. [**(推薦)**决策树（decision tree）（四）——缺失值处理](https://blog.csdn.net/u012328159/article/details/79413610)

5.  [Decision Tree 決策樹 | CART, Conditional Inference Tree, RandomForest](https://www.jamleecute.com/decision-tree-cart-%E6%B1%BA%E7%AD%96%E6%A8%B9/)

6. [機器學習：決策樹總結｜ID3 C4.5/C5.0 CHAID CART與QUEST](https://kknews.cc/zh-tw/tech/m36obez.html)

7. [決策樹(Decision Tree)以及隨機森林(Random Forest)介紹](https://medium.com/jameslearningnote/%E8%B3%87%E6%96%99%E5%88%86%E6%9E%90-%E6%A9%9F%E5%99%A8%E5%AD%B8%E7%BF%92-%E7%AC%AC3-5%E8%AC%9B-%E6%B1%BA%E7%AD%96%E6%A8%B9-decision-tree-%E4%BB%A5%E5%8F%8A%E9%9A%A8%E6%A9%9F%E6%A3%AE%E6%9E%97-random-forest-%E4%BB%8B%E7%B4%B9-7079b0ddfbda)

8. [HOW DECISION TREE ALGORITHM WORKS](http://dataaspirant.com/2017/01/30/how-decision-tree-algorithm-works/)

9. [C4.5 Pessimistic Error Pruning，PEP](http://gitlinux.net/2019-06-04-C45/)

10. [决策树建树原理之C4.5和C5.0以及CART建树原理（二](https://blog.csdn.net/weixin_44835596/article/details/89852921)

11. [IBM SPSS Modeler算法系列--决策树CHAID算法](https://www.cda.cn/view/20421.html)

12. [IBM SPSS Modeler算法系列-----决策树C5.0算法](https://blog.csdn.net/chenjunji123456/article/details/52189312?depth_1-utm_source=distribute.pc_relevant.none-task-blog-OPENSEARCH-12&utm_source=distribute.pc_relevant.none-task-blog-OPENSEARCH-12)

13. [CART 分類與回歸樹](https://www.itread01.com/content/1509178954.html)


14. [Regression Tree | 迴歸樹, Bagging, Bootstrap Aggregation | R語言](https://www.jamleecute.com/regression-tree-%E8%BF%B4%E6%AD%B8%E6%A8%B9-bagging-bootstrap-aggrgation-r%E8%AA%9E%E8%A8%80/)

15. [rpart 决策树中的 Cp（complexity parameter）参数](https://blog.csdn.net/a8131357leo/article/details/89529677)

16. [R语言：决策树ID3/C4.5/CART/C5.0算法的实现](https://blog.csdn.net/weixin_43216017/article/details/87739323)

## Algorithm

| Algorithm |       Data Type        |       Feature Selection       | Pruning Rule | Missing Value |
| --------- | ---------------------- | ----------------------------- | ------------ | ------------- |
|    ID3    |       Discrete         |    Entropy, Information Gain  |  No Pruning  |  Not Allowed  |
|   C4.5    | Discrete & Continueous |    Entropy, IV, Gain Ratio    |     PEP      |    Allowed    |
|   CHAID   | Discrete & Continueous |    Chisquare Test p value     |      ?       |       ?       |
|   CART    | Discrete & Continueous |       Gini Index, MSE         |  No Pruning  |       ?       |
|   QUEST   | Discrete & Continueous |  Chisquare / F Test p value   |  No Pruning  |       ?       |
|   C5.0    | Discrete & Continueous | Gain Ratio, PRISM?, Boosting? |     PEP      |       ?       |
|  PUBLIC   |          ?             |               ?               |      ?       |       ?       |
|   SLIQ    |          ?             |               ?               |      ?       |       ?       |
|  SPRINT   |          ?             |               ?               |      ?       |       ?       |


## ID3

```{r}
library(rpart)


```

  
## C4.5


## C5.0


## CHAID






